【裁判字號】    92,判,1817
【裁判日期】    921205
【裁判案由】    地價稅
【裁判全文】
最  高  行  政  法  院  判  決                  九十二年度判字第一八一七號
    上  訴  人  福方股份有限公司
    代  表  人  甲○○
    被 上訴 人  臺北縣政府稅捐稽徵處
    代  表  人  郭豊鈐
右當事人間因地價稅事件，上訴人對於中華民國九十一年九月三十日臺北高等行政法
院九十年度訴字第六六六一號判決，提起上訴，本院判決如左：
    主  文
上訴駁回。
上訴審訴訟費用由上訴人負擔。
    理  由
本件上訴人主張：臺北縣政府為上訴人所有坐落臺北縣三重市二重埔大有小段三一四
之二四地號等二十二筆土地是否適用優惠稅率之權責機關，亦為本件地價稅之訴願決
定機關，則其於訴願決定時，自應審酌上訴人就系爭土地適用優惠稅率之申請，然其
未予審議即逕為駁回之決定，已有未洽，原判決就此未置乙詞，顯有判決不備理由之
違法，請廢棄原判決並發回原審法院等語。
被上訴人則以：原判決及原決定已就本件地價稅核課事件詳細審酌，並無不當，上訴
人對於其他非屬地價稅事件之請求，應另案循相關稅序辦理，請判決駁回上訴人之上
訴等語，資為抗辯。
原審斟酌全辯論意旨及調查證據結果，以：上訴人所有系爭土地，民國七十九年間經
臺北縣三重市都市計畫土地使用分區編定為工業區○○○道路及計畫道路與工業區尚
未分割土地，惟查該細部計畫迄未發布實施，上訴人未能取具工業主管機關核准之證
明以憑認定已按核定規劃使用，亦無土地稅法第十八條第二項所定取得政府核准之情
事，被上訴人無法憑以按優惠稅率課徵地價稅，揆諸土地稅法第十八條、第四十一條
第一項及同法施行細則第十四條第一項第一款規定，自應以一般稅率及公共設施保留
地稅率課徵地價稅。原處分否准上訴人對於應適用優惠稅率之聲請，自無不合。至上
訴人主張細部計畫遲未發布等行政上遲誤致其受課稅上不平等待遇，違反憲法平等原
則等語，與被上訴人核課地價稅無涉，爰判決駁回上訴人於原審之訴。
本院按「供左列事業直接使用之土地，按千分之十計徵地價稅。但未按目的事業主管
機關核定規劃使用者不適用之：一、工業用地．．．。」「依第十七條及第十八條規
定，得適用特別稅率之用地，土地所有權人應於每年（期）地價稅開徵四十日前提出
申請，逾期申請者，自申請之次年期開始適用。前已核定而用途未變更者，以後免再
申請。」「土地所有權人，申請適用本法第十八條特別稅率計徵地價稅者，應填具申
請書，並依左列規定，向主管稽徵機關申請核定之：一、工業用地：應檢附工業主管
機關核准之使用計畫書圖或工廠設立許可證及建造執照等文件。其已開工生產者，應
檢附工廠登記證。．．．」分別為土地稅法第十八條第一項、第四十一條第一項及土
地稅法施行細則第十四條第一項第一款所明定。是工業用地，申請適用特別稅率核課
地價稅者，除按一定手續外，並應於一定期限內提出申請。查上訴人所有系爭坐落臺
北縣三重市二重埔大有小段三一四之二四地號等廿二筆土地，七十九年間經台北縣三
重市都市計畫土地使用分區編定為工業區○○○道路及計畫道路與工業區尚未分割土
地，惟該細部計畫迄未發布實施，上訴人未能取具工業主管機關核准之證明以憑認定
已按核定規劃使用，被上訴人無法憑以按優惠稅率課徵地價稅，依上開規定，自應以
一般稅率及公共設施保留地稅率課徵地價稅。從而被上訴人否准上訴人適用優惠稅率
之申請，並無不合。次查土地稅法第十八條第一項第一款規定，須按目的事業主管機
關核定規劃使用之工業用地，始得依優惠稅率課徵地價稅，尚非所有工業用地均得適
用；至同法條第二項固規定：「在依法劃定之工業區或工業用地公告前，已在非工業
區或工業用地設立之工廠，經政府核准有案者，其直接供工廠使用之土地，準用前項
規定。」然上訴人既迄未取得政府核准，自無該條款之適用。原審法院因而判決駁回
上訴人於原審之訴，並詳予明上訴人之主張難予採取之心證理由，經核尚無任何判
決不備理由等違背法令之情事。上訴論旨仍執陳詞謂本件應適用優惠稅率云云，而指
摘原判決不當，自難認為有理由，應予駁回。
據上論結，本件上訴為無理由，爰依行政訴訟法第二百五十五條第一項、第九十八條
第三項前段，判決如主文。
中    華    民    國    九十二      年    十二        月    廿五        日
                    最 高 行 政 法 院  第 五 庭
                                審 判 長 法  官      徐  樹  海
                                         法  官      黃  璽  君
                                         法  官      鄭  淑  貞
                                         法  官      林  家  惠
                                         法  官      林  茂  權
右  正  本  證  明  與  原  本  無  異
                                         法院書記官  陳  盛  信
中    華    民    國    九十二      年      十二      月    二十九      日


司法院資訊處製作；財團法人民間司法改革基金會備份。
